臺灣屏東地方法院刑事判決　　　　　　　100年度訴字第137號
公　訴　人　臺灣屏東地方法院檢察署檢察官
被　　　告　黃禹慶
選任辯護人　吳春生律師
上列被告因違反毒品危害防制條例案件，經檢察官提起公訴（99
年度偵字第11487 號、100年度偵字第320號），本院判決如下：
    主  文
黃禹慶犯如附表一、二主文欄所示之罪，各處如附表一、二主文
欄所示之刑。應執行有期徒刑捌年，扣案如附表三所示之物沒收
；未扣案如附表四編號1 所示之物沒收，如全部或一部不能沒收
時，與「小西」連帶追徵其價額；未扣案如附表五編號1 至5、7
所示之物沒收，如全部或一部不能沒收時，以其財產抵償之；未
扣案如附表五編號6 所示之物與「小西」連帶沒收，如全部或一
部不能沒收時，以其等財產連帶抵償之。
    事  實
一、黃禹慶基於轉讓第三級毒品之犯意，於如附表一所示之時間
    、地點，以如附表一所示之方式，無償轉讓第三級毒品愷他
    命予如附表一所示之受讓人。又意圖營利，基於販賣第三級
    毒品之單獨犯意或與真實姓名、年籍不詳綽號「小西」之成
    年男子（下稱「小西」）犯意聯絡，於如附表二編號1 所示
    之時間、地點，以如附表二編號1 所示之方式及價格，自如
    附表二編號1 所示之出賣人，販入第三級毒品愷他命，另於
    如附表二編號2 至8 所示之時間、地點，以如附表二編號2
    至8 所示之方式及價格，販賣第三級毒品愷他命予如附表二
    編號2 至8 所示之買受人。嗣於民國99年12月21日下午5 時
    許，在屏東縣屏東市○○里○○街26號，為警搜索，並扣得
    如附表三所示之物，循線查悉上情。
二、案經屏東縣政府警察局屏東分局報告臺灣屏東地方法院檢察
    署檢察官偵查起訴。
    理  由
壹、證據能力方面
    本判決下列所引用被告黃禹慶以外之人於審判外之陳述及相
    關書證等，檢察官、被告及其辯護人於準備程序中均不爭執
    其證據能力（見本院卷第32頁），本院亦查無有違法取證之
    情，自均有證據能力，先予敘明。
貳、實體方面
一、上開犯罪事實，業經被告於本院審理時坦承不諱（見本院卷
    第31頁背面、第43頁背面、第45頁背面、第46頁），並有如
    附表一、二證據欄所示之證據、搜索扣押筆錄1 份、照片20
    張可資佐證（見警卷(一)第59至60、104 至114 頁），足認被
    告自白與事實相符。本案事證明確，被告如附表一、二所示
    犯行均洵堪認定，應依法論科。
二、按販賣毒品罪，並不以販入後復行賣出為構成要件，但須以
    營利為目的，將毒品販入或予以賣出，有一於此，其犯罪即
    屬成立（最高法院90年度臺上字第3913號、90年度臺上字第
    6285號判決意旨參照）；復按愷他命屬毒品危害防制條例第
    2 條第2 項第3 款規定之第三級毒品。是核被告如附表一所
    為，均係犯毒品危害防制條例第8 條第3 項之轉讓第三級毒
    品罪；如附表二所為，則均係犯毒品危害防制條例第4 條第
    3 項之販賣第三級毒品罪；又如附表二編號1 所示之犯行，
    業於起訴書犯罪事實欄明確記載，並經公訴人於本院審理時
    補充論告（見本院卷第43頁），本院自應予以審究，附此敘
    明。被告因上開犯行而持有第三級毒品愷他命，持有之低度
    行為，應為轉讓、販賣之高度行為所吸收，均不另論罪。被
    告與「小西」間就如附表二編號7 所示犯行，有犯意聯絡及
    行為分擔，為共同正犯，檢察官就此部分犯行漏未論以共同
    正犯，容有誤會。所犯如附表一、二所示犯行間，犯意各別
    ，行為互殊，應予分論併罰；至被告固供陳其於如附表二編
    號1 所示向真實姓名、年籍不詳綽號「阿廣」之男子（下稱
    「阿廣」）販入愷他命後，第一次販賣愷他命係如附表二編
    號2 所示賣出予林恩永（見本院卷第45頁背面），然被告於
    本院審理時已自承如附表二編號4 所示之愷他命係由向「阿
    廣」購得之愷他命中取出（見本院卷第46頁、第46頁背面）
    ，而如附表二編號4 所示之交易時間，於時間上，又在如附
    表二編號2 所示之交易時間之前，則被告上開所陳由「阿廣
    」購得之愷他命，第一次係販賣給林恩永云云，應屬誤記，
    再者，縱被告於99年4 、5 月間某日由「阿廣」購入愷他命
    後，至同年10月2 日始第一次賣出愷他命予林恩永或蘇佳琪
    ，惟99年4 、5 月至同年10月2 日止，於時間差距上誠可分
    開、欠缺密接性，況被告亦自承如附表一編號1 所示之99年
    5 月間某日轉讓予李瀅旭之愷他命即係由向「阿廣」購入之
    愷他命中取出（見本院卷第45頁背面、第45頁），可見被告
    如附表二編號2 或4 所示之犯行非接續如附表二編號1 所示
    之原先販入之犯意而為，顯屬另行起意，而應分論併罰，附
    此說明。爰審酌被告不思依循正軌，竟無視政府反毒政策及
    宣導，仍轉讓、販賣愷他命，對於愷他命施用來源之提供有
    所助益，影響所及，非僅人之生命、身體將可能受其侵害，
    社會、國家之法益亦不能免，為害之鉅，當非個人一己之生
    命、身體法益所可比擬，自應嚴厲規範，其所為自應受有相
    當程度之刑事非難，惟其於本院審理時坦承犯行，犯後態度
    尚可，兼衡其犯罪動機、目的、手法、智識程度等一切情狀
    ，分別量處如主文所示之刑，並定其應執行刑。扣案如附表
    三所示之愷他命，為被告所有因如附表二編號1 所示犯罪所
    得或供犯如附表一、如附表二編號2 至8 所示犯行所剩餘之
    違禁物，業據被告供承在卷（見本院卷第45頁背面、第46頁
    ），除因鑑驗而用罄之部分外，餘應依刑法第38條第1 項第
    1 款之規定，沒收之，因如附表三所示之愷他命為特定之物
    ，無重複執行沒收之疑慮，無於如附表二編號7 主文項下諭
    知與「小西」連帶沒收之必要（最高法院98年度臺上字第40
    03號判決意旨參照）。如附表四編號1 所示之0000000000號
    行動電話，為被告所有用以聯繫如附表二編號2 至8 所示販
    賣第三級毒品之物，應依毒品危害防制條例第19條第1 項之
    規定，分別在如附表二編號2 至8 主文項下，宣告沒收，因
    如附表四編號1 所示之行動電話為特定之物，無重複執行沒
    收之疑慮，無於如附表二編號7 主文項下諭知與「小西」連
    帶沒收之必要（最高法院98年度臺上字第4003號判決意旨參
    照），又因如附表四編號1 所示之行動電話並未扣案，故如
    附表四編號1 所示之行動電話如全部或一部不能沒收時，於
    如附表二編號2 至6 、8 主文項下，追徵其價額，於如附表
    二編號7 主文項下，與「小西」連帶追徵其價額。另如附表
    五編號1 至5 、7 所示之物，為被告如附表二編號2 至6 、
    8 所示販賣第三級毒品犯行所得之財物，如附表五編號6 所
    示之物，為被告與「小西」如附表二編號7 所示共同販賣第
    三級毒品犯行所得之財物，應依毒品危害防制條例第19條第
    1 項之規定，分別在如附表二編號2 至6 、8 主文項下，宣
    告沒收，及在如附表二編號7 主文項下，宣告與「小西」連
    帶沒收，又因如附表五編號1 至7 所示之販毒所得均未扣案
    ，故如全部或一部不能沒收時，如附表五編號1 至5 、7 所
    示之販毒所得應以被告財產抵償之，如附表五編號6 所示之
    販毒所得則應以被告與「小西」之財產連帶抵償之。至扣案
    如附表六所示之物，尚乏證據證明與本案犯行相關，故不於
    本案併予沒收，而應由檢察官另為適法之處置，附此敘明。
據上論斷，應依刑事訴訟法第299 條第1 項前段，毒品危害防制
條例第4 條第3 項、第8 條第3 項、第19條第1 項，刑法第11條
前段、第28條、第38條第1 項第1 款、第51條第5 款、第9 款，
判決如主文。
本案經檢察官潘國威到庭執行職務。
中    華    民    國   100    年    4     月    25    日
                  刑事第三庭    審判長法  官  張世賢
                                      法  官  蕭筠蓉
                                      法  官  許嘉仁
附表一：
┌──┬────┬────┬───┬───────┬────────────────┐
│編號│轉讓時間│轉讓地點│受讓人│轉  讓  內  容│轉        讓        方        式│
├──┼────┼────┼───┼───────┼────────────────┤
│ 1  │99年5 月│屏東縣屏│李瀅旭│無償轉讓愷他命│在李瀅旭要求下，黃禹慶當場交付愷│
│    │間某日晚│東市大武│      │約1 公克      │他命                            │
│    │上8 時許│里武安街│      │              │                                │
│    │        │26號    │      │              │                                │
│    ├────┴────┴───┴───────┴────────────────┤
│    │主文：黃禹慶轉讓第三級毒品，處有期徒刑陸月，扣案如附表三所示之物沒收。      │
│    ├──────────────────────────────────────┤
│    │證據：                                                                      │
│    │被告於偵查中否認犯罪（見警卷(一)第11頁）。                                  │
│    │證人李瀅旭於警詢、偵訊時之證述（見警卷(一)第36頁；偵查卷(一)第35、36頁）。    │
│    │扣案如附表三所示之物。                                                    │
├──┼────┬────┬───┬───────┬────────────────┤
│編號│轉讓時間│轉讓地點│受讓人│轉  讓  內  容│轉        讓        方        式│
├──┼────┼────┼───┼───────┼────────────────┤
│ 2  │99年6 月│屏東縣屏│李瀅旭│無償轉讓愷他命│在李瀅旭要求下，黃禹慶當場交付愷│
│    │間某日晚│東市大武│      │約1 公克      │他命                            │
│    │上      │里武安街│      │              │                                │
│    │        │26號    │      │              │                                │
│    ├────┴────┴───┴───────┴────────────────┤
│    │主文：黃禹慶轉讓第三級毒品，處有期徒刑陸月，扣案如附表三所示之物沒收。      │
│    ├──────────────────────────────────────┤
│    │證據：                                                                      │
│    │被告於偵查中否認犯罪（見警卷(一)第11頁）。                                  │
│    │證人李瀅旭於警詢、偵訊時之證述（見警卷(一)第36頁；偵查卷(一)第35、36頁）。    │
│    │扣案如附表三所示之物。                                                    │
├──┼────┬────┬───┬───────┬────────────────┤
│編號│轉讓時間│轉讓地點│受讓人│轉  讓  內  容│轉        讓        方        式│
├──┼────┼────┼───┼───────┼────────────────┤
│ 3  │99年7 月│屏東縣屏│李瀅旭│無償轉讓愷他命│在李瀅旭要求下，黃禹慶當場交付愷│
│    │間某日晚│東市大武│      │約1 公克      │他命                            │
│    │上8 時許│里武安街│      │              │                                │
│    │        │26號    │      │              │                                │
│    ├────┴────┴───┴───────┴────────────────┤
│    │主文：黃禹慶轉讓第三級毒品，處有期徒刑陸月，扣案如附表三所示之物沒收。      │
│    ├──────────────────────────────────────┤
│    │證據：                                                                      │
│    │被告於偵查中否認犯罪（見警卷(一)第11頁）。                                  │
│    │證人李瀅旭於警詢、偵訊時之證述（見警卷(一)第36頁；偵查卷(一)第35、36頁）。    │
│    │扣案如附表三所示之物。                                                    │
├──┼────┬────┬───┬───────┬────────────────┤
│編號│轉讓時間│轉讓地點│受讓人│轉  讓  內  容│轉        讓        方        式│
├──┼────┼────┼───┼───────┼────────────────┤
│ 4  │99年8 月│屏東縣屏│李瀅旭│無償轉讓愷他命│在李瀅旭要求下，黃禹慶當場交付愷│
│    │間某日晚│東市大武│      │約1 公克      │他命                            │
│    │上11時許│里武安街│      │              │                                │
│    │        │26號    │      │              │                                │
│    ├────┴────┴───┴───────┴────────────────┤
│    │主文：黃禹慶轉讓第三級毒品，處有期徒刑陸月，扣案如附表三所示之物沒收。      │
│    ├──────────────────────────────────────┤
│    │證據：                                                                      │
│    │被告於偵查中否認犯罪（見警卷(一)第11頁）。                                  │
│    │證人李瀅旭於警詢、偵訊時之證述（見警卷(一)第36頁；偵查卷(一)第35、36頁）。    │
│    │扣案如附表三所示之物。                                                    │
├──┼────┬────┬───┬───────┬────────────────┤
│編號│轉讓時間│轉讓地點│受讓人│轉  讓  內  容│轉        讓        方        式│
├──┼────┼────┼───┼───────┼────────────────┤
│ 5  │99年10月│屏東縣屏│李瀅旭│無償轉讓愷他命│在李瀅旭要求下，黃禹慶當場交付愷│
│    │間某日晚│東市大武│      │約1 公克      │他命                            │
│    │上9 時許│里武安街│      │              │                                │
│    │        │26號    │      │              │                                │
│    ├────┴────┴───┴───────┴────────────────┤
│    │主文：黃禹慶轉讓第三級毒品，處有期徒刑陸月，扣案如附表三所示之物沒收。      │
│    ├──────────────────────────────────────┤
│    │證據：                                                                      │
│    │被告於偵查中否認犯罪（見警卷(一)第11頁）。                                  │
│    │證人李瀅旭於警詢、偵訊時之證述（見警卷(一)第36頁；偵查卷(一)第35、36頁）。    │
│    │扣案如附表三所示之物。                                                    │
├──┼────┬────┬───┬───────┬────────────────┤
│編號│轉讓時間│轉讓地點│受讓人│轉  讓  內  容│轉        讓        方        式│
├──┼────┼────┼───┼───────┼────────────────┤
│ 6  │99年12月│屏東縣屏│李瀅旭│無償轉讓愷他命│在李瀅旭要求下，黃禹慶當場交付愷│
│    │19日晚上│東市大武│      │約1 公克      │他命                            │
│    │11時許  │里武安街│      │              │                                │
│    │        │26號    │      │              │                                │
│    ├────┴────┴───┴───────┴────────────────┤
│    │主文：黃禹慶轉讓第三級毒品，處有期徒刑陸月，扣案如附表三所示之物沒收。      │
│    ├──────────────────────────────────────┤
│    │證據：                                                                      │
│    │被告於偵查中否認犯罪（見警卷(一)第11頁）。                                  │
│    │證人李瀅旭於警詢、偵訊時之證述（見警卷(一)第36頁；偵查卷(一)第35、36頁）。    │
│    │扣案如附表三所示之物。                                                    │
└──┴──────────────────────────────────────┘
附表二：
┌──┬────┬────┬───┬───────┬────────────────┐
│編號│交易時間│交易地點│出賣人│交  易  內  容│交        易        方        式│
├──┼────┼────┼───┼───────┼────────────────┤
│ 1  │99年4 、│屏東縣屏│「阿廣│以新臺幣（下同│黃禹慶向「阿廣」購買愷他命，由「│
│    │5 月間某│東市之國│」    │）4 萬6,000 元│阿廣」交付愷他命給黃禹慶        │
│    │日      │仁醫院停│      │購買愷他命200 │                                │
│    │        │車場    │      │公克          │                                │
│    │        │        │      │              │                                │
│    │        │        │      │              │                                │
│    ├────┴────┴───┴───────┴────────────────┤
│    │主文：黃禹慶販賣第三級毒品，處有期徒刑陸年，扣案如附表三所示之物沒收。      │
│    ├──────────────────────────────────────┤
│    │證據：                                                                      │
│    │被告於偵查中否認犯罪（見警卷(一)第4 頁；偵查卷(一)第107 頁）。                │
│    │被告於警詢、偵訊及本院審理時之陳述（見警卷(一)第4 頁；偵查卷(二)第6 頁；本院卷│
│    │  第46頁）。                                                                │
│    │扣案如附表三所示之物。                                                    │
├──┼────┬────┬───┬───────┬────────────────┤
│編號│交易時間│交易地點│買受人│交  易  內  容│交        易        方        式│
├──┼────┼────┼───┼───────┼────────────────┤
│ 2  │99年10月│屏東縣屏│楊恩永│以300 元購買愷│林恩永以0000000000號行動電話、黃│
│    │2 日晚上│東市之富│      │他命          │禹慶以其所有0000000000號行動電話│
│    │8 時許  │門旅館附│      │              │，在電話中聯絡交易事宜後，由黃禹│
│    │        │近      │      │              │慶親自交付愷他命                │
│    ├────┴────┴───┴───────┴────────────────┤
│    │主文：黃禹慶販賣第三級毒品，處有期徒刑伍年貳月，扣案如附表三所示之物沒收；未│
│    │      扣案如附表四編號1 所示之物沒收，如全部或一部不能沒收時，追徵其價額；未│
│    │      扣案如附表五編號1 所示之物沒收，如全部或一部不能沒收時，以其財產抵償之│
│    │      。                                                                    │
│    ├──────────────────────────────────────┤
│    │證據：                                                                      │
│    │被告於偵查中否認犯罪（見偵查卷(一)第107 頁）。                              │
│    │證人林恩永於警詢、偵訊時之證述（見警卷(一)第25頁背面、第26頁背面；偵查卷(一)第│
│    │  66、67頁）。                                                              │
│    │監聽譯文1 份（見警卷(一)第28頁）。                                          │
│    │屏東縣政府警察局屏東分局指認犯罪嫌疑人紀錄表1 份（見警卷(一)第30、31頁）。  │
│    │扣案如附表三所示之物。                                                    │
├──┼────┬────┬───┬───────┬────────────────┤
│編號│交易時間│交易地點│買受人│交  易  內  容│交        易        方        式│
├──┼────┼────┼───┼───────┼────────────────┤
│ 3  │99年11月│屏東縣屏│林恩永│以300 元購買愷│林恩永以0000000000號行動電話、黃│
│    │中旬某日│東市之富│      │他命          │禹慶以其所有0000000000號行動電話│
│    │        │門旅館附│      │              │，在電話中聯絡交易事宜後，由黃禹│
│    │        │近      │      │              │慶親自交付愷他命                │
│    ├────┴────┴───┴───────┴────────────────┤
│    │主文：黃禹慶販賣第三級毒品，處有期徒刑伍年貳月，扣案如附表三所示之物沒收；未│
│    │      扣案如附表四編號1 所示之物沒收，如全部或一部不能沒收時，追徵其價額；未│
│    │      扣案如附表五編號2 所示之物沒收，如全部或一部不能沒收時，以其財產抵償之│
│    │      。                                                                    │
│    ├──────────────────────────────────────┤
│    │證據：                                                                      │
│    │被告於偵查中否認犯罪（見偵查卷(一)第107 頁）。                              │
│    │證人林恩永於警詢、偵訊時之證述（見警卷(一)第26頁；偵查卷(一)第66頁）。        │
│    │屏東縣政府警察局屏東分局指認犯罪嫌疑人紀錄表1 份（見警卷(一)第30、31頁）。  │
│    │扣案如附表三所示之物。                                                    │
├──┼────┬────┬───┬───────┬────────────────┤
│編號│交易時間│交易地點│買受人│交  易  內  容│交        易        方        式│
├──┼────┼────┼───┼───────┼────────────────┤
│ 4  │99年10月│屏東縣屏│蘇佳琪│以2,000 元購買│蘇佳琪以0000000000號行動電話、黃│
│    │2 日凌晨│東市天津│      │愷他命        │禹慶以其所有0000000000號行動電話│
│    │2 時許  │街之天地│      │              │，在電話中聯絡交易事宜後，由黃禹│
│    │        │人間酒坊│      │              │慶親自交付愷他命                │
│    │        │附近    │      │              │                                │
│    ├────┴────┴───┴───────┴────────────────┤
│    │主文：黃禹慶販賣第三級毒品，處有期徒刑伍年陸月，扣案如附表三所示之物沒收；未│
│    │      扣案如附表四編號1 所示之物沒收，如全部或一部不能沒收時，追徵其價額；未│
│    │      扣案如附表五編號3 所示之物沒收，如全部或一部不能沒收時，以其財產抵償之│
│    │      。                                                                    │
│    ├──────────────────────────────────────┤
│    │證據：                                                                      │
│    │被告於偵查中否認犯罪（見警卷(一)第9 頁；偵查卷(一)第107 頁）。                │
│    │證人蘇佳琪於警詢、偵訊時之證述（見警卷(一)第50至51頁；偵查卷(一)第98至100 、12│
│    │  3、124 頁）。                                                             │
│    │監聽譯文1 份（見警卷(一)第53頁）。                                          │
│    │屏東縣政府警察局屏東分局指認犯罪嫌疑人紀錄表1 份（見警卷(一)第56、57頁）。  │
│    │扣案如附表三所示之物。                                                    │
├──┼────┬────┬───┬───────┬────────────────┤
│編號│交易時間│交易地點│買受人│交  易  內  容│交        易        方        式│
├──┼────┼────┼───┼───────┼────────────────┤
│ 5  │99年10月│屏東縣屏│蘇佳琪│以1,000 元購買│蘇佳琪以0000000000號行動電話、黃│
│    │6 日晚上│東市天津│      │愷他命        │禹慶以其所有0000000000號行動電話│
│    │10時許  │街之天地│      │              │，在電話中聯絡交易事宜後，由黃禹│
│    │        │人間酒坊│      │              │慶親自交付愷他命                │
│    │        │附近    │      │              │                                │
│    ├────┴────┴───┴───────┴────────────────┤
│    │主文：黃禹慶販賣第三級毒品，處有期徒刑伍年肆月，扣案如附表三所示之物沒收；未│
│    │      扣案如附表四編號1 所示之物沒收，如全部或一部不能沒收時，追徵其價額；未│
│    │      扣案如附表五編號4 所示之物沒收，如全部或一部不能沒收時，以其財產抵償之│
│    │      。                                                                    │
│    ├──────────────────────────────────────┤
│    │證據：                                                                      │
│    │被告於偵查中否認犯罪（見警卷(一)第9 頁、第9 頁背面；偵查卷(一)第107 頁）。    │
│    │證人蘇佳琪於警詢、偵訊時之證述（見警卷(一)第50至51頁；偵查卷(一)第98至100 、12│
│    │  3 、124 頁）。                                                            │
│    │監聽譯文1 份（見警卷(一)第53頁）。                                          │
│    │屏東縣政府警察局屏東分局指認犯罪嫌疑人紀錄表1 份（見警卷(一)第56、57頁）。  │
│    │扣案如附表三所示之物。                                                    │
├──┼────┬────┬───┬───────┬────────────────┤
│編號│交易時間│交易地點│買受人│交  易  內  容│交        易        方        式│
├──┼────┼────┼───┼───────┼────────────────┤
│ 6  │99年10月│屏東縣屏│蘇佳琪│以500 元購買愷│蘇佳琪以0000000000號行動電話、黃│
│    │18日晚上│東市天津│      │他命          │禹慶以其所有0000000000號行動電話│
│    │11時許  │街之天地│      │              │，在電話中聯絡交易事宜後，由黃禹│
│    │        │人間酒坊│      │              │慶親自交付愷他命                │
│    │        │附近    │      │              │                                │
│    ├────┴────┴───┴───────┴────────────────┤
│    │主文：黃禹慶販賣第三級毒品，處有期徒刑伍年貳月，扣案如附表三所示之物沒收；未│
│    │      扣案如附表四編號1 所示之物沒收，如全部或一部不能沒收時，追徵其價額；未│
│    │      扣案如附表五編號5 所示之物沒收，如全部或一部不能沒收時，以其財產抵償之│
│    │      。                                                                    │
│    ├──────────────────────────────────────┤
│    │證據：                                                                      │
│    │被告於偵查中否認犯罪（見警卷(一)第9 頁背面、第10頁；偵查卷(一)第107 頁）。    │
│    │證人蘇佳琪於偵訊時之證述（見偵查卷(一)第98至100 、123 、124 頁）。          │
│    │監聽譯文1 份（見警卷(一)第53頁）。                                          │
│    │扣案如附表三所示之物。                                                    │
├──┼────┬────┬───┬───────┬────────────────┤
│編號│交易時間│交易地點│買受人│交  易  內  容│交        易        方        式│
├──┼────┼────┼───┼───────┼────────────────┤
│ 7  │99年12月│屏東縣屏│蘇佳琪│以1,000 元購買│蘇佳琪以0000000000號行動電話、黃│
│    │8 日晚上│東市天津│      │愷他命        │禹慶以其所有0000000000號行動電話│
│    │10時許  │街之天地│      │              │，在電話中聯絡交易事宜後，由黃禹│
│    │        │人間酒坊│      │              │慶委由「小西」交付愷他命        │
│    │        │附近    │      │              │                                │
│    ├────┴────┴───┴───────┴────────────────┤
│    │主文：黃禹慶共同販賣第三級毒品，處有期徒刑伍年肆月，扣案如附表三所示之物沒收│
│    │      ；未扣案如附表四編號1 所示之物沒收，如全部或一部不能沒收時，與「小西」│
│    │      連帶追徵其價額；未扣案如附表五編號6 所示之物與「小西」連帶沒收，如全部│
│    │      或一部不能沒收時，以其等財產連帶抵償之。                              │
│    ├──────────────────────────────────────┤
│    │證據：                                                                      │
│    │被告於偵查中否認犯罪（見警卷(一)第10頁；偵查卷(一)第107 頁）。                │
│    │證人蘇佳琪於警詢、偵訊時之證述（見警卷(一)第50頁、第51頁背面；偵查卷(一)第98至│
│    │  100 、123 、124 頁）。                                                    │
│    │監聽譯文1 份（見警卷(一)第54頁）。                                          │
│    │屏東縣政府警察局屏東分局指認犯罪嫌疑人紀錄表1 份（見警卷(一)第56、57頁）。  │
│    │扣案如附表三所示之物。                                                    │
├──┼────┬────┬───┬───────┬────────────────┤
│編號│交易時間│交易地點│買受人│交  易  內  容│交        易        方        式│
├──┼────┼────┼───┼───────┼────────────────┤
│ 8  │99年12月│屏東縣屏│蘇佳琪│以1,000 元購買│蘇佳琪以0000000000號行動電話、黃│
│    │11日晚上│東市天津│      │愷他命        │禹慶以其所有0000000000號行動電話│
│    │10時許  │街之天地│      │              │，在電話中聯絡交易事宜後，由黃禹│
│    │        │人間酒坊│      │              │慶親自交付愷他命                │
│    │        │附近    │      │              │                                │
│    ├────┴────┴───┴───────┴────────────────┤
│    │主文：黃禹慶販賣第三級毒品，處有期徒刑伍年肆月，扣案如附表三所示之物沒收；未│
│    │      扣案如附表四編號1 所示之物沒收，如全部或一部不能沒收時，追徵其價額；未│
│    │      扣案如附表五編號7 所示之物沒收，如全部或一部不能沒收時，以其財產抵償之│
│    │      。                                                                    │
│    ├──────────────────────────────────────┤
│    │證據：                                                                      │
│    │被告於偵查中否認犯罪（見警卷(一)第10頁、第10頁背面；偵查卷(一)第107 頁）。    │
│    │證人蘇佳琪於警詢、偵訊時之證述（見警卷(一)第50頁、第51頁背面；偵查卷(一)第98至│
│    │  100 頁）。                                                                │
│    │監聽譯文1 份（見警卷(一)第54頁）。                                          │
│    │屏東縣政府警察局屏東分局指認犯罪嫌疑人紀錄表1 份（見警卷(一)第56、57頁）。  │
│    │扣案如附表三所示之物。                                                    │
└──┴──────────────────────────────────────┘
附表三：
┌─────────────────────────────────────┐
│查獲之第三級毒品                                                          │
├──┬─────┬──┬──┬──────────────────────┤
│編號│品      名│數量│單位│備                                        註│
├──┼─────┼──┼──┼──────────────────────┤
│ 1  │第三級毒品│1   │包  │第三級毒品愷他命（淨重96.841公克，取樣0.00│
│    │愷他命    │    │    │  5 公克鑑驗用罄，餘96.836公克）。          │
│    │          │    │    │含極微量第三級毒品愷他命殘渣且未析離之外包│
│    │          │    │    │  裝1 個，應併予沒收。                      │
│    │          │    │    │卷附高雄醫學大學附設中和紀念醫院檢驗報告1 │
│    │          │    │    │  份參照（見本院卷第26頁）。                │
├──┼─────┼──┼──┼──────────────────────┤
│ 2  │第三級毒品│1   │包  │第三級毒品愷他命（淨重39.698公克，取樣0.00│
│    │愷他命    │    │    │  5 公克鑑驗用罄，餘39.693公克）。          │
│    │          │    │    │含極微量第三級毒品愷他命殘渣且未析離之外包│
│    │          │    │    │  裝1 個，應併予沒收。                      │
│    │          │    │    │卷附高雄醫學大學附設中和紀念醫院檢驗報告1 │
│    │          │    │    │  份參照（見本院卷第27頁）。                │
├──┼─────┼──┼──┼──────────────────────┤
│ 3  │第三級毒品│1   │包  │第三級毒品愷他命（淨重11.009公克，取樣0.00│
│    │愷他命    │    │    │  5 公克鑑驗用罄，餘11.004公克）。          │
│    │          │    │    │含極微量第三級毒品愷他命殘渣且未析離之外包│
│    │          │    │    │  裝1 個，應併予沒收。                      │
│    │          │    │    │卷附高雄醫學大學附設中和紀念醫院檢驗報告1 │
│    │          │    │    │  份參照（見本院卷第28頁）。                │
└──┴─────┴──┴──┴──────────────────────┘
附表四：
┌──┬─────────────┬────────────────────────┐
│編號│品                      名│備                                            註│
├──┼─────────────┼────────────────────────┤
│ 1  │門號0000000000號行動電話1 │被告所有，供犯如附表二編號2 至8 所示犯行所用之│
│    │支，含SIM 卡1 枚          │  物。                                          │
│    │                          │未扣案。                                      │
└──┴─────────────┴────────────────────────┘
附表五：
┌──┬─────────────┬────────────────────────┐
│編號│品                      名│備                                            註│
├──┼─────────────┼────────────────────────┤
│ 1  │販毒所得新臺幣（下同）300 │如附表二編號2 所示犯行販毒所得。              │
│    │元                        │未扣案。                                      │
├──┼─────────────┼────────────────────────┤
│ 2  │販毒所得300 元            │如附表二編號3 所示犯行販毒所得。              │
│    │                          │未扣案。                                      │
├──┼─────────────┼────────────────────────┤
│ 3  │販毒所得2,000 元          │如附表二編號4 所示犯行販毒所得。              │
│    │                          │未扣案。                                      │
├──┼─────────────┼────────────────────────┤
│ 4  │販毒所得1,000 元          │如附表二編號5 所示犯行販毒所得。              │
│    │                          │未扣案。                                      │
├──┼─────────────┼────────────────────────┤
│ 5  │販毒所得500 元            │如附表二編號6 所示犯行販毒所得。              │
│    │                          │未扣案。                                      │
├──┼─────────────┼────────────────────────┤
│ 6  │販毒所得1,000 元          │如附表二編號7 所示犯行販毒所得。              │
│    │                          │未扣案。                                      │
├──┼─────────────┼────────────────────────┤
│ 7  │販毒所得1,000 元          │如附表二編號8 所示犯行販毒所得。              │
│    │                          │未扣案。                                      │
└──┴─────────────┴────────────────────────┘
附表六：
┌──┬─────────────┬────────────────────────┐
│編號│品                      名│備                                            註│
├──┼─────────────┼────────────────────────┤
│ 1  │盤子1 個                  │與本案犯行無關之物。                            │
├──┼─────────────┼────────────────────────┤
│ 2  │玻璃板1 個                │與本案犯行無關之物。                            │
├──┼─────────────┼────────────────────────┤
│ 3  │現金新臺幣21萬5,000 元    │與本案犯行無關之物。                            │
├──┼─────────────┼────────────────────────┤
│ 4  │門號0000000000 號行動電話1│與本案犯行無關之物。                            │
│    │支，含SIM 卡1 枚          │                                                │
├──┼─────────────┼────────────────────────┤
│ 5  │門號0000000000 號行動電話1│與本案犯行無關之物。                            │
│    │支，含SIM 卡1 枚          │                                                │
└──┴─────────────┴────────────────────────┘
以上正本證明與原本無異。
如不服本判決應於收受判決後10日內向本院提出上訴書狀，並
應敘述具體理由；其未敘述上訴理由者，應於上訴期間屆滿後
20日內向本院補提理由書（均須按他造當事人之人數附繕本）
「切勿逕送上級法院」。
中    華    民    國  100     年    4     月    25    日
                                      書記官  劉淑蓉
附錄本案論罪科刑之法條：
毒品危害防制條例第4條第3項、第8條第3項
毒品危害防制條例第4條
製造、運輸、販賣第一級毒品者，處死刑或無期徒刑；處無期徒
刑者，得併科新臺幣 2 千萬元以下罰金。
製造、運輸、販賣第二級毒品者，處無期徒刑或 7 年以上有期
徒刑，得併科新臺幣 1 千萬元以下罰金。
製造、運輸、販賣第三級毒品者，處 5 年以上有期徒刑，得併
科新臺幣 7 百萬元以下罰金。
製造、運輸、販賣第四級毒品者，處 3 年以上 10 年以下有期
徒刑，得併科新臺幣 3 百萬元以下罰金。
製造、運輸、販賣專供製造或施用毒品之器具者，處 1 年以上
7 年以下有期徒刑，得併科新臺幣 1 百萬元以下罰金。
前五項之未遂犯罰之。
毒品危害防制條例第8條
轉讓第一級毒品者，處 1 年以上 7 年以下有期徒刑，得併科新
臺幣 1 百萬元以下罰金。
轉讓第二級毒品者，處 6 月以上 5 年以下有期徒刑，得併科新
臺幣 70 萬元以下罰金。
轉讓第三級毒品者，處 3 年以下有期徒刑，得併科新臺幣 30
萬元以下罰金。
轉讓第四級毒品者，處 1 年以下有期徒刑，得併科新臺幣 10
萬元以下罰金。
前四項之未遂犯罰之。
轉讓毒品達一定數量者，加重其刑至二分之一，其標準由行政院
定之。